臺灣桃園地方法院刑事判決　　　　　　　　　　　　　九十一年度易字第四六六號
　　公　訴　人　臺灣臺北地方法院檢察署檢察官
　　被　　　告　甲○○
右列被告因贓物案件，經檢察官向台灣台北地方法院聲請簡易判決處刑（八十九年度
偵緝字第一零五九號）經該院認不宜以簡易判決處刑，於九十一年一月十七日以九十
年度易字第一四四二號判決移轉本院管轄，本院判決如左：
    主      文
甲○○收受贓物，累犯，處有期徒刑肆月，如易科罰金，以佰元折算壹日。
    事      實
一、甲○○前因竊盜等案，經台灣台北地方法院以八十五年度易字第八零三三號判處
    有期徒刑一年四月，於民國八十七年三月十七日執行完畢。猶不知悔改。復於八
    十九年五月廿四日十六、十七時許，在台北市市○○道○段一００號地下街二樓
    ，明知車牌號碼ＨＣＸ─五四八號機車，並無大牌無鑰匙，且需以接線方式方能
    啟動（係乙○○所有，於八十九年五月三日八時許，在台北市○○區○○路一九
    九巷四五號失竊），乃來路不明之贓物，竟向某不詳姓名之人借用，而收受該贓
    物使用騎乘約十餘分鐘，即為警於上址查獲。
二、案經台北市政府警察局萬華分局報請臺灣台北地方法院檢察署檢察官向台灣台北
    地方法院聲請簡易判決處刑，經該院認不宜以簡易判決處刑，而以管轄錯誤移轉
    本院審理。
    理      由
一、訊據被告除辯稱：車係向林能城所借外，對右揭事實坦承不諱，核與被害人乙○
    ○於警訊中之指述相符，並有車輛竊盜、車牌失竊資料個別查詢報附卷可資佐證
    ，事證明確，被告犯行洵堪認定。至被告稱其所辯，有證人葉福基知情云云，然
    查：證人葉福基稱：沒看過被告向林能城借車等語（台北地方法院九十年度易字
    第一四四號卷第二三頁），是被告此一所辯，即乏依據，且林能城有關此部份之
    竊盜案，亦經台灣台北地方法院以八十九年度易字第二二一三號判決認罪證不足
    ，有該判決書在卷可參，是被告此一所辯，尚不足採。惟被告堅稱係向他人借來
    本件機車，且無證據足證其所言不實，因此，本院自得認其係向不詳姓名之人所
    借，從而，不因其上開所辯不實，而影響其罪責之成立，附此敘明。
二、核被告所為係犯刑法第三百四十九條第一項收受贓物罪。被告前因竊盜等案，經
    台灣台北地方法院以八十五年度易字第八零三三號判處有期徒刑一年四月，於民
    國八十七年三月十七日執行完畢，有臺灣桃園地方法院檢察署刑案資料查註紀錄
    表及本院被告全國前案紀錄表各一份附卷足按，其於五年以內再犯本案有期徒刑
    以上之罪，係屬累犯，依法應加重其刑。爰審酌被告犯罪之動機、目的、手段、
    所生之危害及犯罪後坦白認錯之態度等一切情狀，量處如主文所示之刑，並諭知
    易科罰金之折算標準。另查行為後法律有變更者，適用裁判時之法律，刑法第二
    條第一項前段定有明文。本件被告行為後，刑法第四十一條規定已於九十年一月
    四日修正，並自同年月十日起施行，該條文第一項修正後規定：「犯最重本刑為
    五年以下有期徒刑以下之罪，而受六個月以下有期徒刑或拘役之宣告，因身體、
    教育、職業、家庭之關係或其他正當事由，執行顯有困難者，得以一元以上三元
    以下折算一日，易科罰金。但確因不執行所宣告之刑，難收矯正之效或難以維持
    法秩序，不在此限。」「併合處罰之數罪，均有前項情形，其應執行之刑逾六月
    者，亦同。」；又同法施行法第三條之一亦同時修正規定為：「刑法第四十一條
    之規定，中華民國九十年一月四日刑法修正施行前已裁判確定之處罰，未執行或
    執行未完畢者，亦適用之。」「未諭知易科罰金之處罰者，亦同。」，並自同年
    月十二日起施行，以之與修正前刑法第四十一條規定之內容相比較，對被告所犯
    之罪刑得易科罰金之結果均相同，惟依刑法第二條第一項前段規定，仍應適用裁
    判時即修正後刑法第四十一條第一項前段之規定，附此敘明。
據上論斷，應依刑事訴訟法第二百九十九條第一項前段，刑法第二條第一項前段、第
三百四十九條第一項、第四十七條、修正後刑法第四十一條第一項前段，罰金罰鍰提
高標準條例第一條前段、第二條，判決如主文。
本案經檢察官錢明婉到庭執行職務。
中      華      民      國      九十一    年    四      月    二十三  日
                                臺灣桃園地方法院刑事第六庭
                                            法  官  周政達
右正本證明與原本無異。
如不服本判決，應於判決送達後十日內向本院提出上訴狀( 應附繕本 )，上訴於
臺灣高等法院。
                                            書記官  沈秀珍
中      華      民       國     九十一   年     四      月    二十三    日
附論罪科刑依據之法條：
刑法第三百四十九條
收受贓物者，處三年以下有期徒刑、拘役或五百元以下罰金。
搬運、寄藏、故買贓物或為擔保者，處五年以下有期徒刑、拘役或科或併科一千元以
下罰金。因贓物變得之財物，以贓物論。
